臺灣新北地方法院刑事判決
110年度侵訴字第98號
公  訴  人  臺灣新北地方檢察署檢察官
被      告  陳文進


上列被告因妨害性自主案件，經檢察官提起公訴（110年度偵字
第28398號），本院判決如下：
    主  文
乙○○犯強制猥褻罪，處有期徒刑陸月，如易科罰金，以新臺幣壹
仟元折算壹日。
    事  實
一、乙○○於民國110年4月27日15時23分許，進入新北市○○區○○路
    0○0號統一便利商店宜家門市，見代號AD000-H110205號成年
    女子（真實姓名年籍詳卷，下稱Ａ女）在貨架前整理商品，
    竟基於強制猥褻之犯意，未經同意而違反Ａ女之意願，緊貼Ａ
    女背後並以右手持續撫摸Ａ女右臀長達4秒之久，期間更以右
    手出力抓捏Ａ女之右臀，而以上開方式對Ａ女為強制猥褻行為
    1次得逞。嗣因Ａ女於遭乙○○撫摸右臀期間，持續移動身體並
    朝後退一大步，乙○○始行停手並離開超商，Ａ女則將其遭乙○
    ○強制猥褻一事告知店長並報警處理，始悉上情。
二、案經Ａ女訴由新北市政府警察局新莊分局（下稱新莊分局）
    報告臺灣新北地方檢察署（下稱新北地檢署）檢察官偵查起
    訴。
    理  由
一、按被告以外之人於審判外之言詞或書面陳述，除法律有規定
    者外，不得作為證據；又被告以外之人於審判外之陳述，雖
    不符合同法第159條之1至第159條之4之規定，但經當事人於
    審判程序同意作為證據，法院審酌該言詞陳述或書面陳述作
    成時之情況，認為適當者，亦得為證據。當事人、代理人或
    辯護人於法院調查證據時，知有第159條第1項不得為證據之
    情形，而未於言詞辯論終結前聲明異議者，視為有前項之同
    意，刑事訴訟法第159條第1項及同法第159條之5分別定有明
    文。查本判決下列所引用被告以外之人於審判外之陳述，被
    告乙○○於本院準備程序及審理時表示同意作為證據（見本院
    卷第34、67頁），或檢察官及被告知有上開不得為證據之情
    形，亦均未於言詞辯論終結前聲明異議，本院審酌上開證據
    製作時之情況，尚無違法不當及證明力明顯過低之瑕疵，且
    為證明本件犯罪事實所必要，揆諸上開規定，均應有證據能
    力。而非供述證據部分，並無證據顯示係實施刑事訴訟程序
    之公務員違背法定程序所取得之證據，亦無顯有不可信之情
    況或不得作為證據之情形，自均有證據能力。
二、犯罪事實之認定：
  ㈠上開犯罪事實，業據被告於本院審理時坦承不諱，並經證人
    即告訴人Ａ女於警詢時指述明確，復有新莊分局頭前派出所
    受理各類案件紀錄表及受（處）理案件證明單、性騷擾事件
    申訴書、性平工作平等法申訴表、新北地檢署檢察官勘驗筆
    錄各1份及監視錄影翻拍畫面4張附卷可稽，應堪認定。
　㈡按刑法第224條強制猥褻罪之成立，係以行為人對於被害人施
    加強暴、脅迫、恐嚇、催眠術或其他違反其意願之方法，為
    其要件，且所稱其他「違反其意願之方法」，應係指該條所
    列舉之強暴、脅迫、恐嚇、催眠術以外，其他一切違反被害
    人意願之方法，妨害被害人之意思自由者而言。亦即指性交
    以外，基於滿足性慾之主觀犯意，以違反被害人意願之方法
    所為，揆其外觀，依一般社會通念，咸認足以誘起、滿足、
    發洩人之性慾，而使被害人感到嫌惡或恐懼之一切行為均屬
    之。而性騷擾防治法第25條第1項性騷擾罪之成立，則以行
    為人乘被害人不及抗拒而為親吻、擁抱或觸摸其臀部、胸部
    或其他身體隱私處，為其要件，其所謂「不及抗拒」係指被
    害人對行為人所為之性騷擾行為，尚未及感受到性自主決定
    權遭受妨害，侵害行為即已結束而言。因此，強制猥褻犯行
    乃侵害被害人之性自主決定權，即妨害被害人性意思形成及
    決定之自由，且行為人為滿足自我之性慾，而以其他性主體
    為洩慾之工具；性騷擾犯行則尚未達於妨害性意思之自由，
    而僅破壞被害人身體隱私等部位不受干擾之平和狀態，且意
    在騷擾觸摸之對象，不以性慾之滿足為必要。故而行為人對
    於被害人之身體為偷襲式、短暫性之不當親吻、擁抱或觸摸
    行為，不符合刑法第224條強制猥褻罪之構成要件者，始該
    當性騷擾罪。（最高法院110年度台上字第4078號、第4576
    號、第309號判決意旨參照）。經查：
  ⒈被告見Ａ女在貨架前整理商品，自Ａ女背後以右手觸摸Ａ女右臀
    共4秒，期間並有以右手抓捏Ａ女右臀之動作，Ａ女則在貨架
    前略微移動身體，並朝後退一大步，被告之右手同時離開Ａ
    女右臀等節，業經本院於準備程序時當庭勘驗案發監視錄影
    檔案確認無誤（見本院卷第35頁），可見被告以右手撫摸Ａ
    女右臀之時間長達4秒，期間更以右手出力抓捏Ａ女右臀，且
    係利用Ａ女在貨架前整理商品時，緊貼Ａ女背後而在Ａ女行動
    範圍受到限制之情形下所為，應屬一定程度之強制手段甚明
    。
　⒉又依Ａ女於警詢時陳稱：被告摸我臀部時，問我是否在補貨，
    當時我內心受到恐懼、反感，極不舒服等語（見偵卷第15頁
    ），參以Ａ女遭被告撫摸臀部時，有在貨架前略微移動身體
    及後退一大步之動作，可知Ａ女於被告出手持續撫摸其右臀
    期間，業已知悉並感受到其性自主決定權遭受侵害，並以移
    動身體及後退之動作表示反抗、拒絕之意，核與性騷擾犯行
    所規定「不及抗拒」之要件不符。
　⒊再參諸被告於本院準備程序時供稱：案發時我是看Ａ女很漂亮
    ，一時衝動、興奮才會去摸Ａ女的屁股等語（見本院卷第34
    頁），堪認被告主觀上係為滿足其性慾，對Ａ女為前揭撫摸
    、抓捏右臀之洩慾行為，而非單純以Ａ女為騷擾之對象，且
    其整體行為依社會通念亦足以引起一般人之性慾，並使Ａ女
    感到嫌惡、恐懼，自屬猥褻行為無訛。
　㈢綜上所述，被告前開任意性自白確與事實相符，堪以採信，
    是以本案事證明確，其強制猥褻犯行洵堪認定，應予依法論
    科。
三、論罪科刑之依據：
  ㈠核被告所為，係犯刑法第224條之強制猥褻罪。又被告如事實
    欄一所為，主觀上係基於同一強制猥褻之犯意，於密切接近
    之時間，在同一地點先後實施，且侵害同一告訴人之法益，
    各行為之獨立性極為薄弱，在刑法評價上，以視為數個舉動
    之接續施行，合為包括之一行為予以評價，較為合理，應論
    以接續犯而為包括之一罪。
　㈡爰以行為人之責任為基礎，審酌被告與Ａ女素不相識，竟為圖
    一己性慾之滿足，不顧Ａ女之意願及感受，驟然恣意對Ａ女為
    上開強制猥褻行為，侵害Ａ女之性自主決定權，對Ａ女之身心
    造成相當程度之負面影響，所為顯屬非是，兼衡其犯罪動機
    、目的、手段、情節、智識程度、於本院審理時所述之家庭
    經濟與生活狀況及犯罪後終能坦承犯行，且因Ａ女拒絕而未
    能達成和解之態度等一切情狀，量處如主文所示之刑，並諭
    知易科罰金之折算標準，以資懲儆。
據上論斷，應依刑事訴訟法第299條第1項前段，刑法第224條、
第41條第1項前段，判決如主文。
本案經檢察官甲○○偵查起訴，檢察官郭智安到庭執行職務。
中　　華　　民　　國　　111 　年　　2 　　月　　23　　日
                  刑事第三庭  審判長法　官  蘇揚旭
　　　　　　　　　                  法  官  施建榮
　　　　　　　　　                  法  官  洪振峰
上列正本證明與原本無異。
如不服本判決，應於判決送達後20日內敘明上訴理由，向本院提
出上訴狀 (應附繕本) ，上訴於臺灣高等法院。其未敘述上訴理
由者，應於上訴期間屆滿後20日內向本院補提理由書「切勿逕送
上級法院」。
                                    書記官　李儀靜　　
中　　華　　民　　國　　111 　年　　2 　　月　　25　　日
附錄本案論罪科刑法條全文：
中華民國刑法第224條
（強制猥褻罪）
對於男女以強暴、脅迫、恐嚇、催眠術或其他違反其意願之方法
，而為猥褻之行為者，處6月以上5年以下有期徒刑。